【裁判字號】    99,上易,54
【裁判日期】    990518
【裁判案由】    業務侵占
【裁判全文】
臺灣高等法院花蓮分院刑事判決          99年度上易字第54號
上  訴  人
即  被  告  乙○○
上列上訴人因業務侵占案件，不服臺灣花蓮地方法院98年度易字
第349號中華民國98年12月30日第一審判決（起訴案號：臺灣花
蓮地方法院檢察署98年度偵字第4752號），提起上訴，本院判決
如下：
    主  文
上訴駁回。
乙○○緩刑伍年，並應依附件一協議書條件履行給付義務。
    事實及理由
甲、程序方面：
    本件被告乙○○所犯係死刑、無期徒刑、最輕本刑為3年以
    上有期徒刑以外之罪，其於本院準備程序及審判程序時，均
    就被訴事實為有罪之陳述，經本院告知簡式審判程序之旨，
    並聽取公訴人、被告及辯護人之意見後，於99年5月4日審判
    中依刑事訴訟法第273條之1第1項規定，當庭裁定進行簡式
    審判程序，故依刑事訴訟法第273條之2規定，本件證據之調
    查不受第159條第1項、第161條之2、第161條之3、第163 條
    之1及第164條至第170條規定之限制，合先敘明。
乙、實體方面：
一、本案經本院審理結果，認第一審以上訴人即被告乙○○犯刑
    法第336條第2項業務侵占罪，10罪，各判處如原判決附表主
    文欄所示之刑，並定應執行刑1年6月，其認事用法並無不當
    ，量刑亦稱妥適，應予維持，並引用如附件二第一審判決書
    記載之事實、證據及理由。
二、上訴駁回之理由：被告上訴意旨略以：其犯後深感悔意，欲
    與告訴人達成民事和解，以免造成告訴人損害之擴大，請求
    再從輕量刑云云。惟原審業依刑法第57條規定審酌本件被告
    犯罪之一切情狀，而妥適量刑如上，核無失出失入之處，被
    告僅欲以告訴人達成民事和解，而指摘原審量刑過重云云，
    為無理由，應予駁回。
三、緩刑宣告及命附負擔之理由
    被告前未曾因故意犯罪受有期徒刑以上刑之宣告，有臺灣高
    等法院被告全國前案紀錄表在卷可憑；又被告於告訴人公司
    任職時投保員工誠實保險，於本案發生後除由保險公司給付
    告訴人保險金外，就保險金以外之不足額，被告亦與告訴人
    達成協議，由被告分期給付，且被告已於99年5月5日依協議
    書約定給付第一期款新臺幣7000元等，業據告訴人代理人甲
    ○○於本院陳明在卷（本院卷第26頁、第43之1頁），並提
    出如附件一之協議書附卷足稽（本院卷第35頁），可見被告
    就其犯罪所造成損害，已盡力彌補，其經此次科刑教訓後，
    當知所警惕，應無再犯之虞，本院因認原審對其所宣告之刑
    ，以暫不執行為適當，爰依刑法第74條第1項第1款規定併宣
    告緩刑5年，以勵自新。末者，為督促被告確實履行協議條
    件內容，本認認有併依刑法第74條第2項第3款規定，命被告
    履行該協議之必要，而為此附負擔之宣告（被告爾後如有違
    反上述履行義務，且情節重大者，足認宣告緩刑難收預期效
    果時，告訴人得依刑法第75條之1第1項第4款之規定，向檢
    察官陳報，由檢察官斟酌情節為撤銷緩刑宣告之聲請，併予
    敘明）。
據上論結，應依刑事訴訟法第273條之1第1項、第373條、第368
條、刑法第74條第1項、第2項，判決如主文。
本案經檢察官朱秋菊到庭執行職務。
中    華    民    國    99    年    5     月    18    日
                  刑事庭審判長法  官  何方興
                              法  官  王紋瑩
                              法  官  許仕楓
以上正本證明與原本無異。
本件不得上訴。
中    華    民    國    99    年    5     月    18    日
                              書記官  陳有信

司法院資訊處製作；財團法人民間司法改革基金會備份。
